Minutes et répertoires du notaire Jean VINGTAIN, 3 septembre 1798 - 29 avril 1822 (étude V)
Archives nationales
- Répertoire(s) de Jean VINGTAIN, 3 septembre 1798 - 18 mai 1822; MC/RE/V/11 - MC/RE/V/15
  - Répertoire. an VI, fructidor - an XIV, frimaire, 17 fructidor an VI (3 septembre 1798) - 20 frimaire an XIV (11 décembre 1805); MC/RE/V/11
    - Inventaire après décès du sieur Mortincourt., 5 jour complémentaire an XI (22 septembre 1803)
      inventaire après décès; Mortincourt (Mr)
    - Inventaire après décès du sieur Letronne., 7 vendémiaire an XII (30 septembre 1803)
      inventaire après décès; Letronne (sieur)
    - Inventaire après décès du sieur Grout., 22 vendémiaire an XII (15 octobre 1803)
      inventaire après décès; Grout (sieur)
    - Inventaire après décès du sieur Leroy., 24 vendémiaire an XII (17 octobre 1803)
      inventaire après décès; Leroy, M.
    - Inventaire après décès du sieur Lafleur., 2 brumaire an XII (25 octobre 1803)
      inventaire après décès; Lafleur (sieur)
    - Inventaire après décès de Mme Robin., 11 brumaire an XII (3 novembre 1803)
      inventaire après décès; Robin (Mme)
    - Inventaire après décès du sieur Gauthier., 18 frimaire an XII (10 décembre 1803)
      inventaire après décès; Gauthier (sieur)
    - Inventaire après décès du sieur Noël., 24 frimaire an XII (16 décembre 1803)
      inventaire après décès; Noël, M.
    - Inventaire après décès de Mme André., 18 nivôse an XII (9 janvier 1804)
      inventaire après décès; André, Mme
    - Inventaire après divorce de Mr de Bussac et de Mme Vandueren., 25 nivôse an XII (16 janvier 1804)
      inventaire; Bussac (de) (Mr); Vandueren (Mme)
    - Inventaire après décès de Monsieur Gozant., 25 nivôse an XII (16 janvier 1804)
      inventaire après décès; Gozant (Mr)
    - Inventaire après décès de la veuve Rondel., 17 pluviose an XII (7 février 1804)
      inventaire après décès; Rondel
    - Inventaire après décès de Monsieur Emy., 2 ventôse an XII (22 février 1804)
      inventaire après décès; Emy (Mr)
    - Inventaire après décès de Madame Robin., 3 ventôse an XII (23 février 1804)
    - Inventaire après décès de Monsieur Julliot., 5 ventôse an XII (25 février 1804)
      inventaire après décès; Julliot (Mr)
    - Inventaire après décès de Monsieur Brongniart., 8 ventôse an XII (28 février 1804)
      inventaire après décès; Brongniart, M.
    - Inventaire après décès de Monsieur Digues., 18 ventôse an XII (9 mars 1804)
      inventaire après décès; Digues (Mr)
    - Inventaire après décès de Madame Reynaud., 19 ventôse an XII (10 mars 1804)
      inventaire après décès; Reynaud (Mme)
    - Inventaire après décès de Mademoiselle Bisiaux., 29 ventôse an XII (20 mars 1804)
      inventaire après décès; Bisiaux (Mme)
    - Inventaire après décès de Monsieur Quesnel., 3 germinal an XII (24 mars 1804)
      inventaire après décès; Quesnel (Mr)
    - Inventaire après décès de madame Hüe., 5 germinal an XII (26 mars 1804)
      inventaire après décès; Hüe
    - Inventaire après décès de Monsieur Durand., 29 germinal an XII (19 avril 1804)
      inventaire après décès; Durand (Mr)
    - Inventaire après décès de Monsieur Dimanche., 30 germinal an XII (20 avril 1804)
      inventaire après décès; Dimanche (Mr)
    - Inventaire après décès de la veuve Trenet., 5 floréal an XII (25 avril 1804)
      inventaire après décès; Trenet
    - Inventaire après décès de Madame Mermilliod., 17 floréal an XII (7 mai 1804)
      inventaire après décès; Mermilliod (Mme)
    - Inventaire après décès de Monsieur Delestre., 26 floréal an XII (16 mai 1804)
      inventaire après décès; Delestre (Mme)
    - Inventaire après décès de Monsieur Filippi., 5 prairial an XII (25 mai 1804)
      inventaire après décès; Filippi, M.
    - Inventaire après décès de Monsieur Jally., 16 prairial an XII (5 juin 1804)
      inventaire après décès; Jally (Mr)
    - Inventaire après décès de Monsieur Boudard., 27 prairial an XII (16 juin 1804)
      inventaire après décès; Boudard, M.
    - Inventaire après décès de la veuve Tabouret., 7 messidor an XII (26 juin 1804)
      inventaire après décès; Tabouret
    - Inventaire après décès de Monsieur Rabutté., 9 messidor an XII (28 juin 1804)
      inventaire après décès; Rabutté (Mr)
    - Inventaire après décès de Monsieur Monjardet., 23 messidor an XII (12 juillet 1804)
      inventaire après décès; Monjardet (Mr)
    - Inventaire après décès de Monsieur Damard., 28 messidor an XII (17 juillet 1804)
      inventaire après décès; Damard (Mr)
    - Inventaire après décès de Monsieur Fébrier., 29 messidor an XII (18 juillet 1804)
      inventaire après décès; Fébrier (Mr)
    - Inventaire après décès de Mademoiselle Gomer, veuve d'Aveluy., 30 messidor an XII (19 juillet 1804)
      inventaire après décès; Gomer, Melle; Aveluy, M. d'
    - Inventaire après décès de Monsieur Desburaux., 8 thermidor an XII (27 juillet 1804)
      inventaire après décès; Desburaux (Mr)
    - Inventaire après décès de Monsieur Voilquin., 13 thermidor an XII (1er août 1804)
      inventaire après décès; Voilquin (Mr)
    - Inventaire après décès de Madame Gallois., 10 fructidor an XII (28 août 1804)
      inventaire après décès; Gallois (Mme)
    - Inventaire après décès de Madame Lemoyne., 10 fructidor an XII (28 août 1804)
      inventaire après décès; Lemoyne (Mme)
    - Inventaire après décès de Monsieur Belurgey., 17 fructidor an XII (4 septembre 1804)
      inventaire après décès; Belurgey, M.
    - Inventaire après décès de la veuve Labastée., 25 fructidor an XII (12 septembre 1804)
      inventaire après décès; Labastée
    - Inventaire après décès de madame Couillard., 4 vendémiaire an XIII (26 septembre 1804)
      inventaire après décès; Couillard, Mme
    - Inventaire après décès de monsieur Leroux., 16 vendémiaire an XIII (8 octobre 1804)
      inventaire après décès; Leroux (Mr)
    - Inventaire après décès de la veuve Mouchard., 3 brumaire an XIII (25 octobre 1804)
      inventaire après décès; Mouchard, Mme
    - Inventaire après décès de la veuve Duport Dutertre., 14 brumaire an XIII (5 novembre 1804)
      inventaire après décès; Duport Dutertre
    - Inventaire après décès de mademoiselle Auney, épouse Pestrelle., 21 brumaire an XIII (12 novembre 1804)
      inventaire après décès; Auney (Melle; Pestrelle (Mr)
    - Inventaire après décès de mademoiselle Joyat, épouse Millard., 23 brumaire an XIII (14 novembre 1804)
      inventaire après décès; Joyat (Melle); Millard (Mr)
    - Inventaire après décès de monsieur Porchet., 24 brumaire an XIII (15 novembre 1804)
      inventaire après décès; Porchet (Mr)
    - Inventaire après décès de monsieur Petit., 5 nivôse an XIII (26 décembre 1804)
      inventaire après décès; Petit, M.
    - Inventaire après décès de monsieur Authery., 12 nivôse an XIII (2 janvier 1805)
      inventaire après décès; Authery (Mr)
    - Inventaire après décès de monsieur Darchis., 15 nivôse an XIII (5 janvier 1805)
      inventaire après décès; Darchis (Mr)
    - Inventaire après décès de Melle Levesque, épouse Thubent., 17 nivôse an XIII (7 janvier 1805)
      inventaire après décès; Levesque, Melle; Thubent, M.
    - Inventaire après décès de mademoiselle Surugue., 20 nivôse an XIII (10 janvier 1805)
      inventaire après décès; Surugue, Melle
    - Inventaire après décès de monsieur Boutillier., 21 nivôse an XIII (11 janvier 1805)
      inventaire après décès; Boutillier (Mr)
    - Inventaire après décès de mademoiselle Gricourt., 27 nivôse an XIII (17 janvier 1805)
      inventaire après décès; Gricourt (Melle)
    - Inventaire après décès de monsieur Meunier., 1er pluviose an XIII (21 janvier 1805)
      inventaire après décès; Meunier (Mr)
    - Inventaire après décès de mademoiselle Marange, femme Lenoble., 8 pluviose an XIII (28 janvier 1805)
      inventaire après décès; Marange (Melle); Lenoble (Mr)
    - Inventaire des biens de la communauté des époux Labarre., 10 pluviose an XIII (30 janvier 1805)
      inventaire; Labarre (Mr et Mmme)
    - Inventaire après décès de monsieur Vieillard., 11 pluviose an XIII (31 janvier 1805)
      inventaire après décès; Vieillard, M.
    - Inventaire après décès de monsieur Chavel., 23 pluviose an XIII (12 février 1805)
      inventaire après décès; Chavel (Mr)
    - Inventaire après décès de la veuve Barbier., 4 ventôse an XIII (23 février 1805)
      inventaire après décès; Barbier
    - Inventaire après décès de Melle Bercher, veuve de Mr Deferrière., 21 ventôse an XIII (12 mars 1805)
      inventaire après décès; Bercher, Melle; Deferrière, M.
    - Inventaire après décès de mademoiselle Furdin, épouse Froyée., 27 ventôse an XIII (18 mars 1805)
      inventaire après décès; Furdin (Melle); Froyée (Mr)
    - Inventaire après décès de mademoiselle Fleury., 4 germinal an XIII (25 mars 1805)
      inventaire après décès; Fleury, Melle
    - Inventaire après décès de mademoiselle Deferrière, épouse Denis., 5 germinal an XIII (26 mars 1805)
      inventaire après décès; Deferrière (Melle); Denis (Mr)
    - Inventaire après décès des époux Caron., 7 germinal an XIII (28 mars 1805)
      inventaire après décès; Caron (Mr et Mme)
    - Inventaire après décès de Mademoiselle Cornu, veuve Estèveny., 15 germinal an XIII (5 avril 1805)
      inventaire après décès; Cornu, Melle; Estèveny, M.
    - Inventaire après décès de monsieur Hay., 21 germinal an XIII (11 avril 1805)
      inventaire après décès; Hay (Mr)
    - Inventaire après décès de monsieur Virant., 26 germinal an XIII (16 avril 1805)
      inventaire après décès; Virant (Mr)
    - Inventaire après décès de monsieur Bouniol., 7 floréal an XIII (27 avril 1805)
      inventaire après décès; Bouniol, M.
    - Inventaire après décès de madame Sériot., 11 floréal an XIII (1er mai 1805)
      inventaire après décès; Sériot (Mme)
    - Inventaire après décès de Melle Chaton., 13 floréal an XIII (3 mai 1805)
      inventaire après décès; Chaton (Melle)
    - Inventaire après décès de veuve Baudet., 20 floréal an XIII (10 mai 1805)
      inventaire après décès; Baudet, Mme
    - Procès verbal et inventaire après divorce entre la demoiselle Boivin et le sieur Henriot., 27 floréal an XIII (17 mai 1805) - 2 prairial an XIII (22 mai 1805)
      inventaire; Boivin, Melle; Henriot, M.
    - Inventaire après décès de mademoiselle Caron., 7 prairial an XIII (27 mai 1805)
      inventaire après décès; Caron (Melle)
    - Inventaire après décès de mademoiselle Jamet., 15 prairial an XIII (4 juin 1805)
      inventaire après décès; Jamet (Melle)
    - Inventaire après décès de mademoiselle Devarenne, veuve Houber., 21 messidor an XIII (10 juillet 1805)
      inventaire après décès; Devarenne, Melle; Houber, M.
    - Inventaire après décès de mademoiselle Bardoux, veuve Paradis., 26 messidor an XIII (15 juillet 1805)
      inventaire après décès; Bardoux (Melle); Paradis (Mr)
    - Inventaire après décès de madame veuve Derue, dit Amblard., 26 messidor an XIII (15 juillet 1805)
      inventaire après décès; Derue (dit Amblard)
    - Inventaire après décès de mademoiselle Trouvé., 28 messidor an XIII (17 juillet 1805)
      inventaire après décès; Trouvé (Melle)
    - Inventaire après décès de monsieur Desnos., 29 messidor an XIII (18 juillet 1805)
      inventaire après décès; Desnos (Mr)
    - Inventaire après décès de monsieur Richard., 30 messidor an XIII (19 juillet 1805)
      inventaire après décès; Richard, M.
    - Inventaire après décès de monsieur Parod., 7 thermidor an XIII (26 juillet 1805)
      inventaire après décès; Parod (Mr)
    - Inventaire après décès de monsieur Pagès., 18 thermidor an XIII (6 août 1805)
      inventaire après décès; Pagès (Mr)
    - Inventaire après décès de mademoiselle Levasseur, épouse Périn., 19 thermidor an XIII (7 août 1805)
      inventaire après décès; Levasseur (Melle); Périn (Mr)
    - Inventaire après décès de monsieur Solvet., 19 thermidor an XIII (7 août 1805)
      inventaire après décès; Solvet (Mr)
    - Inventaire après divorce de monsieur Deny, dit Lafontaine, et de mademoiselle Deshayes., 26 thermidor an XIII (14 août 1805)
      inventaire; Deny (dit Lafontaine) (Mr); Deshayes (Melle)
    - Inventaire après décès de monsieur Fébvrier., 5 fructidor an XIII (23 août 1805)
      inventaire après décès; Fébvrier (Mr)
    - Inventaire après décès de monsieur Séguin., 15 fructidor an XIII (2 septembre 1805)
      inventaire après décès; Séguin (Mr)
    - Inventaire après décès de monsieur Pousset., 4 vendémiaire an XIV (26 septembre 1805)
      inventaire après décès; Pousset (Mr)
    - Inventaire après décès de madame Lemaire., 8 vendémiaire an XIV (30 septembre 1805)
      inventaire après décès; Lemaire (Mme)
    - Inventaire après décès de madame Lamouche., 29 vendémiaire an XIV (21 octobre 1805)
      inventaire après décès; Lamouche (Mme)
    - Inventaire après décès de monsieur Chamoin., 30 vendémiaire an XIV (22 octobre 1805)
      inventaire après décès; Chamoin (Mr)
    - Inventaire après décès de monsieur Liekens., 30 vendémiaire an XIV (22 octobre 1805)
      inventaire après décès; Liekens (Mr)
    - Inventaire après décès de monsieur Oupin., 12 frimaire an XIV (3 décembre 1805)
      inventaire après décès; Oupin (Mr)
  - Répertoire. an XIV, frimaire - 1812, 3 avril, 20 frimaire an XIV (11 décembre 1805) - 3 avril 1812; MC/RE/V/12
    - Inventaire après décès de madame Halley., 23 frimaire an XIV (14 décembre 1805)
      inventaire après décès; Halley (Mme)
    - Inventaire après décès de mademoiselle Mitaine., 31 janvier 1806
      inventaire après décès; Mitaine (Melle)
    - Inventaire après décès du contre-amiral Magon., 3 février 1806
      inventaire après décès; Magon (Mr); officier général
    - Inventaire après décès de monsieur Boudet., 3 février 1806
      inventaire après décès; Boudet (Mr)
    - Inventaire après décès de madame Duquesne., 5 février 1806
      inventaire après décès; Duquesne (Mme)
    - Inventaire après décès de madame Guyot., 13 février 1806
      inventaire après décès; Guyot (Mme)
    - Inventaire après décès de la veuve Boudy., 3 mars 1806
      inventaire après décès; Boudy
    - Inventaire après décès de monsieur Belloir., 20 mars 1806
      inventaire après décès; Belloir, M.
    - Inventaire après décès de monsieur Bertrand., 25 mars 1806
      inventaire après décès; Bertrand, M.
    - Inventaire après décès de madame Vaucherot., 29 mars 1806
      inventaire après décès; Vaucherot (Mme)
    - Inventaire après décès de madame Lemarcis., 29 mars 1806
      inventaire après décès; Lemarcis (Mme)
    - Inventaire après décès de monsieur Teissèdre., 1er avril 1806
      inventaire après décès; Teissèdre (Mr)
    - Inventaire de fonds de commerce après la séparation de corps des époux Vantajeol., 12 avril 1806
      inventaire; Vantajeol (Mr et Mme); commerçant
    - Inventaire après décès de mademoiselle Vigneron., 22 avril 1806
      inventaire après décès; Vigneron (Melle)
    - Inventaire après décès de Monsieur Boissou., 29 avril 1806
      inventaire après décès; Boissou, M.
    - Inventaire après décès de Laurent Delorméon., 7 mai 1806
      inventaire après décès; Delorméon, Laurent
    - Inventaire après décès de monsieur Migneaux., 3 juin 1806
      inventaire après décès; Migneaux (Mr)
    - Inventaire après décès de monsieur Petitjean., 20 juin 1806
      inventaire après décès; Petitjean (Mr)
    - Inventaire après décès de la veuve Picon., 27 juin 1806
      inventaire après décès; Picon
    - Inventaire après décès de madame veuve Verger., 28 juin 1806
      inventaire après décès; Verger
    - Inventaire après décès de monsieur Haumont., 7 juillet 1806
      inventaire après décès; Haumont (Mr)
    - Inventaire après l'interdiction de monsieur de Blancmesnil., 21 juillet 1806
      inventaire; Blancmesnil (Mr)
    - Inventaire après décès de madame Minguet., 11 août 1806
      inventaire après décès; Minguet (Mme)
    - Inventaire après décès de madame veuve Bertaud., 22 août 1806
      inventaire après décès; Bertaud
    - Inventaire après décès de monsieur Morel., 3 septembre 1806
      inventaire après décès; Morel, M.
    - Inventaire après décès de madame Rosset., 12 septembre 1806
      inventaire après décès; Rosset (Mme)
    - Inventaire après décès de monsieur Leroux., 26 septembre 1806
    - Inventaire après décès de Monsieur Gautier., 16 octobre 1806
      inventaire après décès; Gautier, M.
    - Inventaire après décès de madame Adenis., 27 octobre 1806
      inventaire après décès; Adenis, Mme
    - Inventaire après décès de madame veuve Garré., 29 octobre 1806
      inventaire après décès; Garré
    - Inventaire après décès de madame Boisseau., 3 novembre 1806
      inventaire après décès; Boisseau (Mme)
    - Inventaire après décès de monsieur Decourtye., 3 novembre 1806
      inventaire après décès; Decourtye (Mr)
    - Inventaire après décès de madame Blin., 6 novembre 1806
      inventaire après décès; Blin, Mme
    - Inventaire après décès de madame Crépivet., 13 novembre 1806
      inventaire après décès; Crépivet (Mme)
    - Inventaire après décès de madame Jollivet., 14 novembre 1806
      inventaire après décès; Jollivet (Mme)
    - Suite du procès verbal du 30 octobre 1806. Inventaire après décès de madame Guevanne., 15 novembre 1806
      inventaire après décès; Guevanne (Mme)
    - Inventaire après décès de monsieur Roget., 15 novembre 1806
      inventaire après décès; Roget (Mr)
    - Inventaire après décès de monsieur Masset., 17 novembre 1806
      inventaire après décès; Masset (Mr)
    - Inventaire après décès d'Alexandre-Théodore Chatellier, demeurant rue des Barres., 4 décembre 1806
      inventaire après décès; Barres (rue des); Chatellier, Alexandre-Théodore
    - Inventaire après décès de Jean-Louis-Marie Auger, demeurant rue de la Verrerie., 18 décembre 1806
      inventaire après décès; Verrerie (rue de la); Auger, Jean-Louis-Marie
    - Inventaire après décès de Ferdinand Frize., 2 janvier 1807
      inventaire après décès; Frize, Ferdinand
    - Inventaire après décès de madame Charlotte-Elisabeth-Noël-Joséphine Boursin, épouse de Jean-François Leroux, demeurant rue de Montreuil., 14 janvier 1807
      inventaire après décès; Montreuil (rue de); Boursin, Charlotte-Elisabeth-Noël-Joséphine; Leroux, Jean-François
    - Inventaire après décès de Denis-Edmé Masson., 26 janvier 1807
      inventaire après décès; Masson, Denis-Edmé
    - Inventaire après décès de Marie-Geneviève Laurencel, épouse d'Antoine-Michel Conte., 27 janvier 1807
      inventaire après décès; Laurencel, Marie-Geneviève; Conte, Antoine-Michel
    - Inventaire après décès de Catherine Dupont, veuve de Germain Durand., 14 février 1807
      inventaire après décès; Dupont, Catherine; Durand, Germain
    - Inventaire après décès de Julien Larroque, décédé au 23 rue Boucherat., 21 février 1807
      inventaire après décès; Boucherat (rue); Larroque, Julien
    - Inventaire après décès de Joseph-Jacques Gruel., 2 mars 1807
      inventaire après décès; Gruel, Joseph-Jacques
    - Inventaire après décès de Pierre-Simon-Georges Douay, marchand mercier, rue aux Fers, n° 4., 7 mars 1807
      inventaire après décès; Fers (rue aux); Douay, Pierre-Simon-Georges; commerçant
    - Inventaire après décès de Joseph-Bernard Rossion., 17 avril 1807
      inventaire après décès; Rossion, Joseph-Bernard
    - Procuration en brevet, Jean Louis Thibault et M. Bazille, son épouse., 1er mai 1807
      Date de révision: 2010
      procuration; brevet notarié; Bazille (M.); Thibault, Jean Louis
    - Inventaire après décès de Louis-Joseph Liénart Dehamery., 1er mai 1807
      inventaire après décès; Liénart Dehamery, Louis-Joseph
    - Inventaire après décès de Jacques Million, demeurant rue de la Bibliothèque, n° 11., 6 mai 1807
      inventaire après décès; Bibliothèque (rue de la); Million, Jacques
    - Inventaire après décès de Jean-Baptiste Godefert., 12 mai 1807
      inventaire après décès; Godefert, Jean-Baptiste
    - Inventaire après décès de Marie-Anne Piath, épouse de Jean-Georges Viesser, rue de Turenne., 26 mai 1807
      inventaire après décès; Turenne (rue de); Piath, Marie-Anne; Viesser, Jean-Georges
    - Suite d'un procès verbal du 25 mai 1807. Inventaire après décès de Léonard Forte., 28 mai 1807
      inventaire après décès; Forte, Léonard
    - Inventaire après décès d'Antoinette Liendon, épouse de François Aufauvre., 3 juin 1807
      inventaire après décès; Liendon, Antoinette; Aufauvre, François
    - Inventaire après décès d'Anne-Adélaïde Judart, épouse de Jean-François-Marie-Charles Potier Rayman, commissaire ordonnateur des guerres., 17 juin 1807
      inventaire après décès; Judart, Anne-Adélaïde; Potier Rayman, Jean-François-Marie-Charles; commissaire des guerres (Ancien Régime)
    - Inventaire après décès d'Aglaé Foullière, épouse de Jean-Baptiste-Marie Dionis, rue de Malte, n° 15., 24 juin 1807
      inventaire après décès; Malte (rue de); Foullière, Aglaé; Dionis, Jean-Baptiste-Marie
    - Inventaire après décès de Jacques Jutzeler, demeurant rue de Turenne, n° 58., 26 juin 1807
      inventaire après décès; Turenne (rue de); Jutzeler, Jacques
    - Inventaire après décès de Jacques Boynnier, arquebusier, demeurant rue du Martroi., 10 juillet 1807
      inventaire après décès; Martroi-Saint-Jean (rue du); Boynnier, Jacques; militaire
    - Inventaire après décès de Marie-Jeanne Rouelle, épouse de Jean Bohu, tonnelier, rue de la Mortellerie., 22 juillet 1807
      inventaire après décès; Mortellerie (rue de la); Rouelle, Marie-Jeanne; Bohu, Jean; tonnelier
    - Inventaire après décès de Claude-Joseph Gauthier, clerc, carré Saint-Martin, n° 52., 25 juillet 1807
      inventaire après décès; Gauthier, Claude-Joseph
    - Inventaire après décès de Catherine-Adrienne Leblanc, épouse d'Hyacinthe-Vincent Guinée, Vieille rue du Temple, n° 49., 26 août 1807
      inventaire après décès; Vieille-du-Temple (rue); Leblanc, Catherine-Adrienne; Guinée, Hyacinthe-Vincent
    - Inventaire après décès de Jean-Louis Renault, rue de Berry., 31 août 1807
      inventaire après décès; Berri (rue de); Renault, Jean-Louis
    - Inventaire après décès de Charles-Alexandre-Marie Foullon, avoué, rue Sainte-Croix de la Bretonnerie., 3 septembre 1807
      inventaire après décès; Sainte-Croix-de-la-Bretonnerie (rue); Foullon, Charles-Alexandre-Marie; avoué
    - Inventaire dissolutif de la communauté entre Etienne Pommier et Ursule Dangouil, demeurant aux Ternes., 28 septembre 1807
      inventaire; Neuilly-sur-Seine (ancienne commune); Ternes (quartier); Pommier, Etienne; Dangouil, Ursule
    - Inventaire après décès de Jean-Baptiste Gervais, décédé rue de Thorigny, n° 14., 29 septembre 1807
      inventaire après décès; Thorigny (rue de); Gervais, Jean-Baptiste
    - Inventaire après décès de Marie-Nicole Delabrierre, épouse de Jean Thévenot, rue de Joubert, n° 7., 29 septembre 1807
      inventaire après décès; Joubert (rue); Delabrierre, Marie-Nicole; Thévenot, Jean
    - Inventaire après décès d'Elisabeth-Nathalie Descartes, épouse de François-Augustin Delaunay, décédée rue Saint-Pierre Pont-aux-Choux., 5 octobre 1807
      inventaire après décès; Saint-Pierre (rue); Descartes, Elisabeth-Nathalie; Delaunay, François-Augustin
    - Inventaire après décès de Hugues-Léonard-Joseph Barbou, imprimeur libraire, rue des Mathurins Saint-Jacques., 21 octobre 1807
      inventaire après décès; Mathurins-Saint-Jacques (rue des); Barbou, Hugues-Léonard-Joseph; imprimeur; libraire
    - Inventaire après décès de Marie-Madeleine Ponthieu, épouse de Jean Godel, rue Blanche-de-Castille, n° 60., 2 décembre 1807
      inventaire après décès; Blanche-de-Castille (rue); Ponthieu, Marie-Madeleine; Godel, Jean
    - Inventaire après décès de Rose Boulanger, rue Saint-Jacques, n° 316., 7 décembre 1807
      inventaire après décès; Saint-Jacques (rue); Boulanger, Rose